臺灣高等法院刑事判決
108年度上訴字第3756號
上  訴  人  
即  被  告  何幸芳


選任辯護人  賴元禧律師
            謝智硯律師
上列上訴人即被告因強盜案件，不服臺灣桃園地方法院107年度
訴字第884號，中華民國108年9月5日第一審判決（起訴案號：臺
灣桃園地方檢察署107年度偵字第18427號），提起上訴，本院判
決如下：
    主     文
上訴駁回。
    事實及理由
壹、證據能力方面　　
一、證人即告訴人乙○○、證人胡智凱、林立和於警詢之供述，無
    證據能力
　　按被告以外之人於審判外之言詞或書面陳述，除法律有規定
    者外，不得作為證據，刑事訴訟法第159條第1項定有明文。
    查，證人即告訴人乙○○、證人胡智凱、林立和於警詢之證述
    ，係被告甲○○以外之人於審判外之陳述，屬傳聞證據，既經
    被告之辯護人爭執此部分證據能力，且查無合於同法第159
    條之1至第159條之5傳聞證據例外規定之情形，是認證人乙○
    ○、胡智凱、林立和於警詢時所為之證述，均不具證據能力
    。
二、臺北榮民總醫院民國107年9月7日北總內字第1071500720號
    函暨檢附之臨床毒物與職業醫學科檢驗報告，具證據能力
　　上開臺北榮民總醫院臨床毒物與職業醫學科檢驗報告，係醫
    療單位針對尿液檢體所為檢驗，先予敘明。且查，告訴人係
    於107年7月15日20時6分許，經長庚醫療財團法人林口長庚
    紀念醫院（下稱林口長庚醫院）急診內科醫師開立檢驗單，
    同日晚間20時32分許採取檢體，送驗時間為同日晚間20時40
    分許，此有林口長庚醫院107年7月24日檢驗醫學科檢驗報告
    單為憑，復因告訴人至該院急診就醫，主訴欲檢查是否中毒
    ，而為能一併檢查「佐沛眠」類藥物，然其檢體經抽取後至
    員警領取時，冰存於攝氏4度之環境等語，有林口長庚醫院1
    08年6月21日長庚院林字第1080550577號函為憑，嗣於107年
    8月17日終由臺灣桃園地方檢察署檢察官函請桃園市政府警
    察局桃園分局警員，持公文及檢體至林口長庚醫院收取檢體
    ，轉交臺北榮民總醫院進行毒藥物反應檢驗，此亦有臺灣桃
    園地方檢察署107年8月17日桃檢坤公107偵18427字第082356
    號函可稽，則以告訴人於偵、審中所述其攝入藥物之時間為
    107年7月14日中午12時許，距離其至長庚醫院採尿時間即翌
    日20時32分許，間隔僅約32小時，難認時隔甚久。再者，就
    告訴人就醫之主訴、檢體採取之過程、檢驗項目、保存環境
    、由員警持公函至林口長庚醫院收取檢體，轉送至臺北榮民
    總醫院檢驗之過程而言，均無顯然不當或可能影響檢驗結果
    之處。又臺北榮民總醫院依檢察官指定進行毒藥物反應鑑驗
    ，係檢察官指由具有特別知識經驗之機關、團體，就特別需
    要特殊知識經驗之事項，予以鑑識、測驗、研判及斷定，供
    為檢察官認定事實之參考。關於囑託機關、團體鑑定部分，
    依刑事訴訟法第208條第1項前段準用同法第206條第1項規定
    ，容許受囑託機關、團體以書面報告其經過及結果；是經檢
    察官依法囑託醫院鑑驗，醫院所出具專業鑑驗書面報告，應
    屬同法第159條第1項所定「法律有規定」之傳聞法則之例外
    ，得作為證據。辯護人爭執此檢驗報告之證據能力，自屬無
    據。
三、另被告以外之人於審判外之陳述，雖不符前4條之規定，而
    經當事人於審判程序同意作為證據，法院審酌該言詞陳述或
    書面陳述作成時之情況，認為適當者，亦得為證據，刑事訴
    訟法第159條之5第1項定有明文。本案其餘據以認定被告犯
    罪之供述證據，有關被告以外之人於審判外之陳述，公訴人
    、被告及其辯護人在本院準備程序及審理程序中，均不爭執
    本院所引用如後所述之供述證據之證據能力，且於本院言詞
    辯論終結前亦均未聲明異議，本院審酌該等供述證據作成之
    情況，認均無不適當情事，是依前開規定，均有證據能力。
四、本判決其餘所引用之非供述證據部分，與本案待證事實均有
    關連性，亦無證據證明係實施刑事訴訟程序之公務員以不法
    方式所取得，依刑事訴訟法第158條之4之反面解釋，自有證
    據能力。
貳、實體方面
一、經本院審理結果，認第一審以上訴人即被告甲○○犯刑法第32
    8條第1項強盜罪，判處有期徒刑7年，並諭知未扣案之犯罪
    所得新臺幣（下同）135萬元及OPPO廠牌（R9型號）手機1支
    均予沒收及追徵，認事用法、量刑及沒收之諭知均無不當，
    應予維持，並引用第一審判決書記載之事實、證據及理由（
    如附件）。
二、被告提起上訴理由略以
　㈠被告並無任何管道能取得管制藥物Zolpidem，故被告並無可
    能以該管制藥物迷昏告訴人進而強盜其財物，且證人胡智凱
    、林立和、鄭玉翔等人之證詞皆無法證明告訴人與被告分開
    後，告訴人所提黑色背袋内無手機、本案現金135萬元或其
    他物品，否則告訴人豈能自行搭客運自板橋返回桃園，並提
    供存摺影本予警察。再者，本件係告訴人多次主動與被告連
    絡，並要求被告開車前往桃園搭載，若被告對告訴人有不法
    所有意圖，豈有以自己所有之汽車前往桃園鬧區搭載告訴人
    ，復於人車往來頻繁之捷運站附近讓告訴人下車，增加遭查
    獲之風險。更何況被告當日與告訴人見面目的係欲帶同告訴
    人前往公司講解直銷商品，藉以招攬直銷下線，被告又怎麼
    可能預備Zolpidem迷昏告訴人。甚且被告於臺灣生活已久，
    有穩定工作、並有不動產及汽車等財產，難認有為區區135
    萬元而為強盜犯行之動機。故本案僅以告訴人1人指訴即認
    定被告於所駕駛之自用小客貨車內下藥後取走告訴人所有之
    135萬元及手機，顯有違論理及經驗法則。
　㈡觀諸卷附告訴人手機照片，告訴人拍攝第1、2張照片時間為1
    2時9分，此時被告將5萬元放在座位中間，並將包包掛在窗
    戶上，依告訴人所指，被告應係數35萬元中第2個或第3個10
    萬元，尚未數到座位中間之5萬元及另外2份50萬元之鈔票，
    惟再參以告訴人所提出被告返回駕駛座吃麵包之照片，拍攝
    時間竟為12時13分，則被告於12時9分至12時13分中間至多5
    分鐘即300秒之時間内要屬完剩餘125萬元至105萬元即1250
    張至1050張之鈔票及置入包包，復將摻入Zolpidem之米漿給
    告訴人飲用，又返回前座吃麵包，但僅數鈔票的部分就需要
    以每秒數3.5張以上之速度進行，且5分鐘内私毫不得停滯，
    據此告訴人所主張被告有數完並取走135萬元鈔票一事，應
    與一般經驗不符。相反如被告所述，其稱進入後座後，先與
    告訴人聊直銷產品，後來告訴人先同意購買直銷產品，並拿
    出購買金額19萬2千元之鈔票讓告訴人數，惟數到一半時，
    告訴人就反悔不願意購買直銷產品，並讓被告將鈔票返還予
    告訴人，被告始返回駕駛座吃麵包，依此時間計算，被告點
    數19萬2千元之鈔票時間較為合理。是原審判決認定告訴人
    於車內將135 萬元交付被告點數之事實與監視錄影畫面所呈
    現事實相違背。
  ㈢依告訴人所述，告訴人一次性將99萬元或135萬元兌換人民幣
    匯往大陸之行為為其配偶及婆家所不同意，告訴人卻執意將
    如此鉅額款項匯往大陸地區，行為顯與一般經驗相悖，故不
    能排除告訴人係隱瞞配偶將135萬元做為其他方式使用，並
    因擔心遭配偶責罵，始宣稱上訴人取走其135萬元之可能。
    況告訴人所拍攝被告數錢照片中之新臺幣顯非如上證1所示1
    35萬元之鈔票數量，更係以橡皮筋綑綁，而非郵局人員所用
    之捆鈔帶，而告訴人於郵局提領現金後至搭上被告所駕駛汽
    車之期間，多所缺少監視器攝影畫面，故告訴人亦有可能於
    此段時間内將鈔票交予他人後始搭上被告之汽車，而其上車
    目的亦係欲了解直銷產業，非必然被告強盜取其所有之135
    萬元。
　㈣依據Zolpidem藥物仿單所載，Zolpidem之半衰期為2.5小時，
    並於5個半衰期内排出體内，故約在12至17.5個小時，告訴
    人體内之Zolpidem應已全數排出而無法於檢體中驗出，本件
    告訴人宣稱於7月14日約中午12點時許遭被告以米漿下藥，
    縱係如此，告訴人直至7月15日凌晨5時後應已無法在體内檢
    出Zolpidem成分，詎告訴人於7月15日晚間7、8時許始進行
    檢測，竟能驗出Zolpidem及其代謝物，本案又無任何證據得
    證明被告取得Zolpidem，是本件實不能排除告訴人於前 往
    長庚醫院檢測前檢測前自行服藥可能。
　㈤縱認告訴人所述為真，然告訴人先係自願交付金錢，更於被
    告點數鈔票完畢離開後座時尚未陷入昏迷，並未陷入不能抗
    拒之狀態，不應論以刑法第328條之強盜罪云云。
三、惟被告上訴為無理由，說明如下：
　㈠被告與告訴人於107年7月14日見面，確係為兌換人民幣之事
    ：
　⒈被告之iPhone手機通訊軟體內，留存有被告與告訴人之LINE
    及微信語音對話，其中微信部分係107年7月14日當天乙○○與
    被告之對話，可見告訴人於當日上午11時29分許，對被告說
    ：「我好了，你來接我吧」（見偵18427卷㈡第127頁及反面
    ）；微信則有107年3月26日、7月9日之對話（見偵18427卷㈠
    第128至129頁），3月26日之對話部分，告訴人確實有提及
    匯率為「4.5」、「想要買房、所以才會要換大量的」等語
    ；7月9日可見告訴人詢問「姐姐有幫我問嗎」、「4.5能換
    嗎」，被告則回覆：「我上次有問過他」、「他說太低給他
    ？」、「我現在在峇里島」、「你大概什麼時候要」等語，
    亦可佐見告訴人所述107年3月間起至同年7月，因換匯而相
    互聯繫等情為真。
　⒉告訴人於偵訊及原審審理時迭次證稱：去年（指107年）3月
    份伊想換人民幣回大陸買房，在新住民南崁姊妹群組裡說想
    要換大量人民幣，被告私下加伊LINE，說可以介紹她的朋友
    「小草」來兌換，因而認識被告，被告有把「小草」的LINE
    給伊，但是對方沒有回覆。107年7月14日當天是第一次跟被
    告見面，之前沒有見過。跟被告換錢的前幾天，6月底時伊
    曾跟被告聯絡，因為當時伊查匯率發現比較低，就問被告能
    不能換，被告叫伊加「小草」微信，加了微信之後，伊問「
    小草」能不能以4.5的匯率換人民幣，「小草」說太低不肯
    換，伊就把這個事情跟被告講，講完後被告說她願意換，7
    月12日被告有跟伊要微信ID，伊問被告4.5的匯率可以換嗎
    ？被告說可以，但是她在峇里島，要等她7月13日回臺灣後
    再見面詳談。換錢的前一天即7月13日，伊與被告聯絡，問
    被告回來了嗎，伊用微信跟被告提到換錢的事伊先生不知道
    ，伊先生下班後不方便聯絡，並說伊近幾日沒有上班，過幾
    天可能會上班，就沒有時間見面換錢，被告當天晚上比較晚
    時回覆伊，跟伊說她住在桃園火車站附近，問伊的銀行是哪
    一家，伊告知是郵局，因為被告知道伊換錢比較急，就跟伊
    約7月14日上午在桃園成功路的郵局見面。14日當天伊8點從
    家裡出門坐車要跟被告見面，還有打電話給她，說伊準備去
    桃園了，被告說她準備起床盥洗，約1小時才會到，叫伊先
    到火車站附近逛一逛等她，伊就在桃園成功路郵局旁的公園
    等被告。當天上午10點半左右，在郵局門口跟被告碰面，伊
    上了被告的白色休旅車，她把伊載到隔一條街的景福派出所
    門口路邊停下，在車上講要換多少錢的事情，伊說想要用99
    萬元換人民幣22萬元，也就是4.5的匯率，被告有要伊大陸
    的帳號，伊提供伊姊的帳號，伊姊在對岸的中國人民銀行等
    ，被告抄下帳號打電話給某人，跟對方講伊要換的金額，打
    完電話後，被告說伊換的錢太少，她抽成會賺得比較少，問
    伊能否湊整數人民幣30萬元，這樣她可以抽人民幣1,000元
    ，並用手機試算給伊看人民幣30萬元是135萬元，在這之前
    伊跟被告LINE聊天時，有提到伊要換大量的現金回大陸買房
    ，只要匯率4.5的話伊就換，而且伊提到有200萬元要分多次
    換。當天伊急著要趕回去吃飯，怕伊老公催，所以被告跟伊
    講這個錢，伊也沒有思考很多，反正都要換，當下伊就同意
    ，被告又打電話給她的朋友，把伊帳號再次報給對方，並提
    醒伊去領錢時，工作人員會問伊領這麼多錢要做什麼，要伊
    說是買車用的，談完後被告再次把伊載到郵局門口，讓伊下
    車去領錢，時間大約是11點左右，被告說沒有地方停車，要
    伊領完後用微信告訴她。伊就從郵局領出135萬元等語明確
    （見偵18427卷㈡第96至98、104至105頁反面；原審訴字卷㈠
    第200至215頁）。告訴人所陳因換匯而與被告聯繫並於107
    年7月14日相約見面乙節，與上揭通訊內容相符。
　⒊另證人蔡憲忠即乙○○之夫於原審審理時證稱：原本伊夫妻打
    算在大陸買約250萬元的房子，換算人民幣約50萬元，因為
    有計畫下半年度要生小孩，身上要留一點錢，伊希望錢是慢
    慢換回去，不換超過新臺幣50萬元的人民幣，就此部分伊與
    乙○○有點意見不合，也因此有起爭執。至於透過何種管道換
    錢，乙○○是沒有提過，她要換錢時會大概先跟伊講一下，並
    未特別說她打算用何種方法去匯這些錢。107年7月14日當天
    早上乙○○有打一電話給被告，當時伊還不知道是被告，在電
    話中她們說要約在桃園火車站附近見面，伊問乙○○這麼早、
    妳要去哪裡，中午不是有約一個飯局嗎，乙○○就說是在群組
    認識的朋友，也是大陸人，就約在桃園火車站附近見面、問
    匯率，若匯率合適的話，就換一點錢回大陸，很快就回來了
    ，乙○○可能是怕會有爭吵，所以騙伊只換一點點。因為前一
    天伊是上夜班，很累就沒過問，在家裡好好休息，當時伊以
    為是換一點點等語（見原審訴字卷㈡第9至11頁）。就被告與
    告訴人於107年7月14日相約見面目的係因換匯一事，證人蔡
    憲忠證述與告訴人前揭所陳相符。
　⒋稽諸上開說明，被告與告訴人於107年7月14日見面，確係為
    兌換人民幣之事。被告辯稱當日見面目的係告訴人為了解直
    銷產業，且其欲帶同告訴人前往公司講解直銷商品，藉以招
    攬直銷下線云云，自屬無稽。
　㈡告訴人確有自郵局領取135萬元後搭乘被告所駕駛之車輛，被
    告並在車內點數完成
　⒈告訴人於107年7月14日上午10時28至31分許，出現在桃園市
    桃園區民權路即桃園區成功路郵局附近，並坐上被告所駕駛
    車牌號碼000-0000號之白色自用小客貨車，該車輛從民權路
    開往中華路，同日上午10時32分許，被告之車輛出現在桃園
    區中華路往民族路；嗣告訴人於107年7月14日上午11時12分
    至28分期間，至桃園市桃園區成功路郵局提領135萬元；同
    日上午11時31分許，告訴人出現在桃園區中華、民權路口，
    同日上午11時37分至38分許，上開車輛亦出現在桃園區中華
    、民權路口，上情有告訴人郵政存簿儲金簿封面及內頁交易
    明細影本、成功郵局監視器翻拍照片、車輛詳細資料報表、
    路口監視器、桃園國小監視器畫面照片、被告所有VIVO廠牌
    之門號0000000000號之白色手機翻拍照片及台灣大哥大上開
    門號通聯紀錄（107年7月14日上午8時2分、11時33分許，被
    告之手機與告訴人之手機分別有112秒、8秒之通話紀錄）等
    可據（見偵18427卷㈠第24至27、36至42、114至116、188至1
    94頁；原審訴字卷㈠第146至147頁反面）。顯見告訴人指稱
    ：與被告約在107年7月14日上午在桃園成功路郵局見面，是
    日8點伊從家裡出門坐車要跟被告見面，並先行打電話通知
    被告準備去桃園了，被告說她準備起床盥洗，約1小時才會
    到，叫伊先到火車站附近逛一逛等她，伊就在桃園成功路郵
    局旁的公園等被告。當天上午10點半左右，在郵局門口跟被
    告碰面，伊上了被告的白色休旅車，被告將伊載至隔一條街
    的景福派出所門口路邊停下，在車上講要換多少錢的事情，
    伊說想要用99萬元換人民幣22萬元，也就是4.5 的匯率，但
    被告說換的錢太少，她抽成會賺得比較少，問伊能否湊整數
    人民幣30萬元，這樣她可以抽人民幣1,000元，並用手機試
    算給伊看人民幣30萬元是135萬元，談完後被告再次把伊載
    到郵局門口，讓伊下車去領錢，時間大約是11點左右，被告
    說沒有地方停車，要伊領完後用微信告訴她。11點半伊領好
    錢後，再打電話跟被告聯絡，被告來接伊，伊從郵局門口走
    到中華路十字路口上了她的車等語（見原審訴字卷㈠第201-2
    02頁），確與客觀事證相符。而依上開被告於案發當日上午
    搭乘被告所駕駛之自小客車、下車至郵局領取135萬元、再
    搭乘被告所駕駛之自小客車離開之時間序，足認告訴人自郵
    局領取135萬元後即搭乘被告所駕駛之車輛離去。
　⒉告訴人另證稱：伊從郵局領出的135萬元，郵局人員以10萬元
    捆成1捆，50萬元再用橡皮筋綁起來，35萬元是3個10萬元加
    1個5萬元橡皮筋捆起來，最後是2個50萬元、1個35萬元，裝
    進白色的郵局袋子裡，伊再整個放到當天背的黑色包包裡。
    伊從郵局門口走到中華路十字路口，被告駕車前來載伊並至
    八德區比較偏僻的地方停下。被告說要到人少的地方數錢，
    人多的地方會引起注目。到八德被告就把車子熄火停下，下
    車到後座，被告的包包原先是放在副駕駛座，上車時她從包
    包拿出2瓶米漿跟1個麵包，這時1瓶米漿跟包包是放在中間
    ，1瓶米漿是在她腳下，伊把錢拿出來給被告點，她就先把
    錢放在她腳邊的袋子，從袋子裡拿35萬元出來，點錢的過程
    伊有偷偷拍照，拍了2、3張她點錢的照片，因為伊是第一次
    跟被告見面，伊就偷偷拍照。一開始點錢，被告把35萬元全
    部拿出來，拿出來之後把3個10萬元放在袋子裡，5 萬元放
    在座椅中間，被告點到第一個10萬元時，就看窗戶外面，當
    時是白天，她可能是怕有人會注意，點到第二個10萬元時，
    她就把包包掛到窗戶上，點完後再捆起來放在窗戶上她的黃
    色包包裡。被告數完錢後就把伊的郵局紙袋全部收到她的黃
    色大包包裡，把包包放回副駕駛座，就拿著麵包下車回到駕
    駛座，這時伊有再拍一張照片，伊當時拍這張照片是想說被
    告方向盤上有個「L」的標誌，應該是屬於車子的廠牌，因
    為是跟她第一次見面，就有這種想法而拍了一張等語（見原
    審訴字卷㈠第203-205頁背面），並有告訴人所指偷拍之照片
    在卷可佐（見偵18427卷㈠第28至29頁反面），是被告在八德
    區路邊確有停車點數告訴人所領取之款項，被告亦未否認確
    有點數告訴人所交付之鈔票等節。
　⒊此外，就告訴人所稱被告將其載往八德較偏僻之路邊，停車
    點數現金一節，亦有警方調得桃園市○○區○○路000 號對面監
    視器翻拍照片可據（見偵18427卷㈠第43至51頁），可見被告
    所駕駛之車牌號碼000-0000號白色、自用小客貨車於107年7
    月14日中午12時13分許停放在路邊後，身著紅衣洋裝之被告
    於同日中午12時16至17分許，從駕駛座走向後座並進入車內
    ，直至12時43分許，被告始從駕駛座之後座打開車門出來，
    顯見被告是時於後座停留約26、27分鐘，此期間足供被告點
    數業經郵局郵務人員以整數綑綁之鈔票。況告訴人領取135
    萬元款項後即搭乘被告所駕駛之自小客車，被告對於告訴人
    所領取款項確屬135萬元亦知之甚詳。辯護人錯誤引用告訴
    人所稱拍照時間即為被告開始點數鈔票之時，並以告訴人拍
    攝被告點數鈔票照片時間至被告返回駕駛座之時間僅約5分
    鐘為由，為被告辯護稱5分鐘僅能點數其所稱購買直銷產品1
    9萬2千元，告訴人所指交付135萬元供被告點數非屬事實云
    云，顯與客觀事證相悖，無從作為有利於被告之認定依據。
　㈢被告確有遞給告訴人摻有「佐沛眠（Zolpidem）」安眠藥劑
    成分之冰米漿，告訴人全數飲用完畢後陷於意識不清、不能
    抗拒狀態：
　⒈告訴人於偵訊及原審審理時迭次證稱：被告說要到人少的地
    方數錢，人多的地方會引起注目。到八德被告就把車子熄火
    停下，下車到後座點錢，被告在點第2個10萬元過程中有拿
    插好吸管、滿的冰米漿給伊，當時車子熄火、很悶，被告自
    己也喝1杯米漿；因為去八德的途中被告跟伊聊天，說在臺
    灣賺錢很辛苦，很多陸配嫁來都會想賺錢回大陸買房，伊想
    說被告年紀這麼大，沒料到她會在飲料內下藥。伊沒有一口
    氣喝完，但喝完後不知過多久，伊就昏迷不知人事。接下來
    伊稍微有意識時，人就在土城的派出所，錢跟手機就都沒有
    了等語明確（見偵18427卷㈡第96至98、104至105頁反面；原
    審訴字卷㈠第200至215頁），前後一致，而被告亦未否認當
    日確有購買2瓶米漿及告訴人最終在新北市土城區下車時，
    因其發現告訴人持手機拍攝伊所駕駛之車輛，除質問告訴人
    為何拍照之外，亦有拿取告訴人手機觀看之情（見偵18427
    卷㈠第98頁；偵18427卷㈡第105頁）。
　⒉又告訴人於案發當日上午自郵局提領135萬元款項後搭乘被告
    所駕駛車輛，將135萬元交付被告點數，已如前述，顯見是
    時告訴人意識清楚，具有行為能力。惟經原審勘驗告訴人在
    新北市土城區自被告車輛下車後之錄影畫面，明顯可見告訴
    人步伐不穩，身體在站立時多所搖晃，像是酒醉者之行為舉
    止，有原審勘驗筆錄可據（見原審訴字卷㈡第268至269 頁）
    ，而被告對於告訴人在土城區下車時有表示其身體不舒服之
    情坦認在卷（見偵18427卷㈠第98頁）。足認告訴人確係因飲
    用被告所提供之米漿後而有意識模糊情事。
　⒊況查，　
　⑴證人胡智凱於原審審理時證稱：伊任職的成衣批發公司是在
    土城區忠義路70-2號，107年7月14日當天下午1、2點左右，
    告訴人在伊公司附近，一直很慌張的走來走去，在該處徘迴
    至少有1小時。伊工作是倉管，當天正在上班，但不是正在
    工作，沒人來補貨的話，伊基本上就在倉庫內，會對著外面
    ，當時剛好沒事，大家都在外面看著告訴人神色倉皇的走來
    走去。告訴人在伊公司前面一直晃，感覺精神不是很好，很
    慌張、不正常，一直哭，一直在找人跟找東西，正常人可能
    走過去就走掉了，她是一直來回的走來走去、徘迴，她也沒
    有講什麼，就一直說她的東西不見，可是伊只知道她東西不
    見，不知道她什麼東西不見，因為伊有看她直接蹲在地上翻
    她的袋子，袋內只有1支洋傘而已，其他東西都沒有。她就
    在公司正門口，當時伊與她距離約不到5公尺，旁邊有人問
    她說是否需要協助，她就說她東西不見了、她要找一個人，
    那個人把她帶到那裡去，沒有說性別，男的女的伊不知道。
    告訴人有跟伊借10元還是多少，伊沒有理她，因為當時伊覺
    得不知道該如何幫，是隔壁的光泉公司幫她報警，大概是發
    現告訴人約1小時後了，警察來幫她處理後續的事情等語（
    見原審訴字卷㈡第21至27頁）。
  ⑵證人林立和於原審審理時證稱：當時是伊報警；伊只記得是
    禮拜六下午、大概1點多左右，告訴人在伊公司門口的馬路
    上亂逛，當時告訴人是自己一個人，邊走邊哭，伊公司在忠
    義路70-1號。因為伊公司有貨車會出入，當時伊在裡面工作
    ，司機可能是要進公司載貨時看到，跟伊說外面有個女生在
    閒晃，因為公司的車要進來領貨、載貨，告訴人剛好在伊公
    司前面一直徘迴、走來走去，怕貨車出入會撞到她，伊就出
    去看，看到告訴人在馬路上亂走，精神不太好，就是感覺有
    點恍神、在哭泣的樣子，嘴上念念有詞說「為什麼會這樣」
    。伊上前問狀況，如人住哪裡、要不要幫忙之類的，她答非
    所問，伊有聽到告訴人說要找一輛白色休旅車，她要找她朋
    友，後來又說「為什麼會這樣」，伊問她從哪裡來，她說從
    桃園南崁來，接下來告訴人就是不斷重複上述的話，講幾次
    伊不太記得，但伊最有印象是她一直重複「為什麼會這樣」
    。伊就問告訴人要不要叫警察來，她也沒有回答。告訴人有
    帶1 個黑色背袋，背在側邊，外觀看起來蠻輕、扁扁的，裡
    面沒有裝填重物或龐大物品，她就是將包包拉開來翻找，應
    該是找手機。從看到乙○○開始算到報警，時間大概有半小時
    以上，因為一開始是有問她，她一樣在那邊走來走去，伊是
    怕她危險，後來又再問她要不要報警，問了很多次，她一直
    都不回答，又在那邊走來走去、晃來晃去後，伊才打電話報
    警，報完警之後伊就把告訴人拉到公司旁邊，請
    她坐下、不要讓她亂跑，等了大概10幾、20分鐘，等的有點
    久，警察才過來等語（見原審訴字卷㈡第28至35頁）。
  ⑶證人即新北市政府警察局土城分局土城派出所警員鄭玉翔於
    原審審理時證稱：107年7月14日下午伊受理一件女子被丟包
    在新北市○○區○○路0000號的案件，是110指派案件，說有人
    被丟包，當時伊在所內為另一刑事案件做訊問筆錄，請同事
    到現場處理，同事回覆伊說告訴人在路上亂晃，路人看到打
    電話報警，因為告訴人事情描述不太清楚，所以就開車載她
    回所內。伊詢問她身份證件、個人資料時，告訴人無法完整
    描述，一開始是連姓名也講不出來，講片段，有點恍惚、昏
    昏沉沉，像酒醉或嗑藥的精神狀態，伊詢問告訴人碰到何種
    狀況，她說被朋友丟在忠義路一帶，手機在朋友車上，想要
    拿回手機、她要回家，當時沒說她是怎麼了。因為不清楚她
    搭乘的車號與位置，就先清查她的身分，確認她有無前科，
    因為她的神態看似有酒醉或吸毒，經清查沒有前科，就跟她
    說如果妳不知道妳朋友住在哪裡，回去打自己手機看看，手
    機在妳朋友車上，只要撥打手機、有人接起來，那就應該是
    妳朋友，因為手機沒人接，所以就跟告訴人說不然妳晚一點
    再打，請朋友還妳手機，因為妳有點昏昏沉沉、可能想睡覺
    或如何，看要不要請家人來載或帶妳回去，她說她不想要讓
    老公知道，問她到底發生什麼事也都支支吾吾、沒有表達，
    後來她就坐車回桃園等語（見原審訴字卷㈡第114至123頁）
    。
　⑷稽諸上開說明，顯見被告駕駛自小客車於桃園成功路郵局附
    近搭載已領135萬元之告訴人，嗣前往桃園市○○區○○路000號
    對面停放並點數告訴人所交付之135萬元，嗣將米漿交予告
    訴人飲用後，復駛往新北市土城區忠義路旁某處令告訴人下
    車時，告訴人已呈現意識模糊狀態，更持續非短時間，且告
    訴人是時已未持有自郵局提領之135萬元及手機。至於被告
    以藥劑使告訴人不能抗拒而取走告訴人之135萬元及手機之
    後，告訴人所持提袋內是否尚有其他原有供平常花用款項、
    存摺等物，證人胡智凱是否得以確認告訴人所持提袋內除洋
    傘外空無一物等節，均無礙於被告確為本件以藥劑使告訴人
    不能抗拒而取走告訴人所有款項及手機犯行。
　⒋而告訴人為林口長庚醫院採檢之尿液，經臺灣桃園地方檢察
    署檢察官囑託桃園市政府警察局桃園分局員警，持函及檢體
    至臺北榮民總醫院送驗（見偵18427卷㈡第102頁），鑑驗結
    果發現檢出「Zolpidem and its metabolite」即「佐沛眠
    及其代謝物」，檢驗報告並說明：佐沛眠為鎮定安眠劑，檢
    出其藥物及代謝物。本實驗室可檢出之最低濃度為3ng/mL等
    語，有臺北榮民總醫院107年9月7日北總內字第1071500720
    號函暨所附臨床毒物與職業醫學科檢驗報告在卷可稽（見偵
    18427卷㈡第144至146頁反面），可認告訴人當係喝下被告所
    給予、摻有佐沛眠（Zolpidem）安眠藥劑成分之冰米漿後，
    陷入鎮靜安眠、意識不清之狀態，致使不能抗拒，無法即時
    確認被告是否有依約將其交付之135萬元，兌換成等值之30
    萬元人民幣匯入指定帳戶，任由被告取走135萬元及其手機
    ，至為明灼。
　⒌辯護人雖執Zolpidem半衰期數據，為被告辯護稱告訴人縱有
    服用Zolpidem，惟於前往林口長庚醫院採檢尿液時，已時隔
    飲用米漿30小時有餘，體内之Zolpidem應已全數排出而無法
    於檢體中驗出，卻仍檢出Zolpidem，本件無法排除告訴人於
    前往長庚醫院檢測前自行服藥可能云云，並提出中國化學製
    藥股份有限公司成分含Zolpidem藥物之仿單為證。惟藥物經
    人體攝入後，於尿液中可檢出之最大時限及最低濃度及藥效
    持續時間，受到使用藥物的時機、用藥劑量、個人對藥物的
    耐受程度、是否長期使用該藥物或相同藥理作用之藥物、是
    否併用酒精或其他類似作用之物質、個人對藥物的吸收與代
    謝速率、使用其他藥物可能造成的交互作用、是否有肝臟或
    腎臟功能異常等多項因素影響，本因個案而異，此並經臺北
    榮民總醫院於109年4月6日以北總內字第1090001561號函函
    覆明確（本院卷第233-234頁），況本院另以辯護人上揭所
    提出之成分含Zolpidem藥物之仿單函詢中國化學製藥股份有
    限公司關於目前各藥廠所製造含Zolpidem成分之藥劑，含量
    是否均相同？若含量不同，對於尿液排出時間長短有無影響
    ？服用Zolpidem至完全排出於體外之時間，與服用劑量高低
    或個人體質有無關聯性？一般人服用該公司生產之Zolpidem
    後，至可完全排出於體外之時間為多久？經該製藥公司於10
    9年4月24日以（109)中藥總字第0005號函函覆略以：目前持
    有Zolpidem此成分之藥品許可證書共計22張，其中2張為每
    錠6.25mg持續釋放劑型，餘20張皆為每錠10mg立即釋放劑型
    。即使各廠之藥劑主成分劑量相同，惟藥品賦形劑與產品製
    程配方受營業秘密之保護，各廠所出產之藥品於人體之吸收
    、分布、代謝及排泄在法令許可範圍容有一定之差異。持續
    釋放劑型係藉由藥劑學上之設計，使藥品於人體内較立即釋
    放劑型具較長之停留與作用時間，以達成其預期治療效果。
    雖相同之主成分，其劑量或劑型之不同，將造成藥品於體内
    濃度變化、臨床治療反應及排出時間之差異。Zolpidem的清
    除率，女性較低。肝功能不全者Zolpidem的排除與代謝會降
    低，肝功能不全的患者，Zolpidem的生體可用率增加，廓清
    率降低，排除半衰期延長；Zolpidem於服用後至完全排出體
    外之影響因素甚多（性別、年齡、肝腎功能...等），病患
    個體差異影響甚大。且服用時併用之食物、腸胃道功能亦會
    影響藥品吸收進入人體之速率及比例。服用劑量高低或個人
    體質對於Zolpidem服用後至完全排出體外之時間，為重要之
    影響因素。然藥品服用後至完全排出體外歷經吸收、分布、
    代謝與排除等過程，影響之因素甚多且難以界定各個因素之
    權重比率；須視病患個案情況加以綜合判斷，權衡關鍵影響
    因素為何。滯留於體内約5個半衰期係為藥物動力學上之一
    般性描述，考量實際病患個體差異（年紀、性別、種族、肝
    腎功能...等因素）仍不能排除特殊個案滯留於體內短於或
    多於5個半衰期之可能性等語（本院卷第243-244頁）。益徵
    本件不得逕以告訴人前往林口長庚醫院採檢尿液時間，已逾
    辯護人所提出製藥公司關於含有Zolpidem成分藥物仿單記載
    之半衰期，即得遽論告訴人體內之Zolpidem並非案發時所服
    用，而為有利於被告之認定依據。
　⒍又上開臺北榮民總醫院109年4月6日北總内字第1090001561號
    函記載以液相層析串聯質譜儀之方式鑑定Zolpidem之最低偵
    測極限為3.Ong/mL，而本件告訴人所檢測出之濃度為3.6ng/
    mL。辯護人主張2者相差甚微，或因有誤差存在，致實際上
    告訴人尿液中之Zolpidem係低於最低偵測極限情事。嗣本院
    再次函詢臺北榮民總醫院上情，經該院於109年8月24日以
　　總内字第1090003835號函函覆稱：本院所提供的檢驗報告為
    定性檢測（檢測是否含有要檢出的物質）；尿液檢體經2種
    不同檢測原理的儀器均檢出大於檢測最低濃度，即可判定陽
    性檢出。本個案非屬於定量檢測（以數值來表示欲檢測的物
    質含量），因此不須評估濃度值的誤差範圍等語（本院卷第
    417頁），是本件告訴人之尿液檢驗，亦無辯護人所指上情
    存在。
　㈣又告訴人固然為兌換人民幣，先主動將135萬元交付被告，然
    若被告未以藥劑使其陷入意識模糊之狀態，無法與其姐姐聯
    繫，確認是否有依約即時入帳，告訴人本可取回上開金錢，
    而被告見告訴人達不能抗拒狀態後，逕自取走金錢、手機等
    財物後離去，自與強盜罪之構成要件相符，不影響被告強盜
    犯行之認定。辯護人為被告辯護稱告訴人先係自願交付金錢
    ，更於被告點數鈔票完畢離開後座時尚未陷入昏迷，並未陷
    入不能抗拒之狀態，不應論以刑法第328條之強盜罪云云，
    同無可取。
　㈤被告雖聲請傳喚證人吳欣宜、李仁強及告訴人，欲分別證明
　　被告與告訴人見面之目的及動機係為推廣直銷產品，無施行
    強盜之動機（證人吳欣宜部分）、被告與告訴人於土城忠義
    路下車時，告訴人尚能與被告正常溝通，被告亦無搶走告訴
    人之手機（證人李仁強部分）、告訴人於案發當日有將135
    萬元交付他人或遺失之可能。然除告訴人已於原審審理時經
    合法具結並經辯護人詰問證述在卷，無重複調查之必要外，
    依卷內事證無從證明被告於案發當日係欲帶同告訴人前往直
    銷公司藉以宣傳直銷產品，且縱使被告當日確欲帶同告訴人
    前往直銷公司，亦無礙於被告於案發當日確有為本件強盜犯
    行；末依全案事證，無證據證明被告所指目擊證人確於案發
    時在場，且被告駕駛自小客車於新北市土城區忠義路旁某處
    令告訴人下車時，告訴人意識確呈模糊狀態，更持續非短時
    間，業據本院認定如前，已如前述，是此部分之待證事實已
    明。綜合上述，辯護人聲請調查證據事項均無必要，併此敘
    明。
　㈥綜上，本件被告以前揭各詞提起上訴，否認犯行，指摘原判
    決不當，為無理由，應予駁回。
據上論斷，應依刑事訴訟法第373條、第368條，判決如主文。
本案經檢察官楊石宇提起公訴，被告提起上訴後，由檢察官壽勤
偉到庭執行職務。
中　　華　　民　　國　　109 　年　　10　　月　　8 　　日
                  刑事第十五庭  審判長法　官  劉興浪
                                      法　官  林怡秀
                                      法　官  古瑞君
以上正本證明與原本無異。
如不服本判決，應於收受送達後20日內向本院提出上訴書狀，其
未敘述上訴之理由者並得於提起上訴後20日內向本院補提理由書
（均須按他造當事人之人數附繕本）「切勿逕送上級法院」。
                                      書記官  林君縈
中　　華　　民　　國　　109 　年　　10　　月　　8 　　日
附錄：本案論罪科刑法條全文
刑法第328條
意圖為自己或第三人不法之所有，以強暴、脅迫、藥劑、催眠術
或他法，至使不能抗拒，而取他人之物或使其交付者，為強盜罪
，處5年以上有期徒刑。
以前項方法得財產上不法之利益或使第三人得之者，亦同。
犯強盜罪因而致人於死者，處死刑、無期徒刑或10年以上有期徒
刑；致重傷者，處無期徒刑或7年以上有期徒刑。
第1項及第2項之未遂犯罰之。
預備犯強盜罪者，處1年以下有期徒刑、拘役或3千元以下罰金。

附件
臺灣桃園地方法院刑事判決　　　　　　　107年度訴字第884號
公　訴　人　臺灣桃園地方檢察署檢察官
被　　　告　甲○○


選任辯護人　黃匡麒律師
上列被告因強盜案件，經檢察官提起公訴（107年度偵字第18427
 號），本院判決如下：
    主  文
甲○○犯強盜罪，處有期徒刑柒年。
未扣案之犯罪所得新臺幣壹佰參拾伍萬元、OPPO廠牌（R9型號）
手機壹支均沒收，於全部或一部不能沒收或不宜執行沒收時，各
追徵其價額。
    事  實
一、甲○○與乙○○原為大陸地區人民，緣乙○○與其夫蔡憲忠計畫在
    大陸地區購屋，而有將新臺幣兌換成人民幣之需求，故於民
    國107年3月間起，乙○○陸續以通訊軟體LINE、微信（以下簡
    稱LINE、微信）與甲○○聯繫換匯事宜，起初甲○○介紹真實姓
    名、年籍不詳、綽號「小草」之人給乙○○，因「小草」拒絕
    乙○○以人民幣1元兌新臺幣（以下未特別說明之幣別均同）4
    .5元之提議，乙○○遂改向甲○○詢問是否能以此匯率兌換，經
    甲○○於107年7月12日以微信應允，約定待其自峇里島度假返
    台，雙方於同年月14日在臺鐵桃園站附近見面，以上開匯率
    將99萬元兌換成22萬元人民幣。107年7月14日上午10時31分
    許，甲○○駕駛車牌號碼000-0000號自用小客貨車，先在桃園
    市○○區○○路00號即桃園成功路郵局附近搭載乙○○，因甲○○在
    車上向乙○○稱：原本雙方約定之99萬元太少，希望乙○○能兌
    換135萬元（即30萬人民幣），使其可抽傭1,000元人民幣等
    語，乙○○即同意甲○○之要求，於同日上午11時許，甲○○駕車
    搭載乙○○至前開郵局，由乙○○自其郵局帳戶（帳號：000000
    0-0000000）提領135萬元，於同日上午11時30分許返回甲○○
    之車輛。詎甲○○意圖為自己不法之所有，基於強盜之犯意，
    於同日中午12時13分許，將車輛停放在桃園市○○區○○路000
    號對面，乙○○將135萬元交付甲○○點數，期間乙○○曾趁隙以
    手機拍下甲○○在車輛後座點數現金之照片，甲○○則遞給乙○○
    1盒摻有「佐沛眠（Zolpidem）」安眠藥劑成分之冰米漿，
    乙○○不疑有他，全數飲用完畢後即意識不清，至使乙○○不能
    抗拒，無法即時確認甲○○是否有依約將135萬元兌換成等值
    之30萬元人民幣，並匯入乙○○指定其姊所有之大陸地區中國
    人民銀行帳戶，任由甲○○開車將其載送至新北市土城區忠義
    路旁某處，同日下午1 時42分許，使意識仍處於迷糊狀態之
    乙○○下車，且因甲○○發現乙○○持OPPO廠牌、R9型號、門號00
    00000000號手機拍攝其駕駛之上開車輛，甲○○遂一併取走該
    手機，於同日下午2時1分許逕自駕車離去，獨留乙○○在該處
    徘徊遊蕩。嗣因附近商家店員林立和察覺乙○○之狀態有異而
    報警，員警將乙○○帶回新北市政府警察局土城分局土城派出
    所，斯時乙○○因顧忌當日大量換匯之事，尚未徵得配偶蔡憲
    忠同意，故未對員警吐露全部事發經過，待乙○○於同日晚間
    6 時許返回桃園市南崁區家中，旋與其姊聯繫，確認其姊未
    收到人民幣30萬元，在旁聽聞之蔡憲忠即攜乙○○向警方報案
    ，循線查悉上情。
二、案經乙○○訴由桃園市政府警察局桃園分局移送臺灣桃園地方
    檢察署檢察官偵查起訴。
    理  由
壹、證據能力部分
一、被告以外之人於審判外之言詞或書面陳述，除法律有規定者
    外，不得作為證據，刑事訴訟法第159條第1項定有明文。查
    ，證人即告訴人乙○○、證人胡智凱、林立和於警詢之證述，
    係被告甲○○以外之人於審判外之陳述，屬傳聞證據，既經被
    告之辯護人爭執此部分證據能力，且查無合於同法第159條
    之1至第159條之5傳聞證據例外規定之情形，是認證人乙○○
    、胡智凱、林立和於警詢時所為之證述，均不具證據能力。
二、辯護人另爭執起訴書證據清單編號5所示臺北榮民總醫院臨
    床毒物與職業醫學科檢驗報告之證據能力，惟該檢驗報告係
    醫療單位針對尿液檢體所為檢驗，顯非被告以外之人於審判
    外之陳述，辯護人援引傳聞法則質疑，已屬有誤。再者，醫
    院為醫療單位，採集檢體的目的為協助病人之醫療診斷和治
    療方針，實務上尿液檢體採集程序並未規定需依照衛福部公
    告之濫用藥物尿液採集作業規範，自無法以乙○○未在指定之
    採尿單位、採尿室，依特定程序由特定採尿人員採集、收存
    尿液，即逕指其尿液檢體報告不可採信。至於尿液檢體是否
    被攙假、稀釋或調換，屬於司法調查之範疇（本院認本案並
    無此情形，理由詳如後述），司法案件中生物檢體之檢測時
    間有時甚至會在數個月、甚至1年以上才執行，只要檢體在
    適當環境下保存，當不致於影響檢體之品質及檢測結果。查
    ，乙○○係於107年7月15日晚間8時6分許，經長庚醫療財團法
    人林口長庚紀念醫院（下稱林口長庚醫院）急診內科醫師開
    立檢驗單，同日晚間8時32分許採取檢體，送驗時間為同日
    晚間8時40分許，此有林口長庚醫院107年7月24日檢驗醫學
    科檢驗報告單為憑（見臺灣桃園地方檢察署107年度偵字第1
    8427號卷【下稱偵18427卷】㈠第161頁），另經本院函詢林
    口長庚醫院關於乙○○至該院就診時主訴為何？該院抽檢項目
    是否包含「佐沛眠」之藥物？檢體以何種方式保存？長庚醫
    院函覆略為：乙○○至本院急診就醫，主訴欲檢查是否中毒，
    當時檢查項目未包含「佐沛眠」類藥物，其檢體經抽取後至
    員警領取時，冰存於攝氏4度之環境等語，有林口長庚醫院1
    08年6月21日長庚院林字第1080550577號函為憑（見本院107
    年度訴字第884 號卷【下稱訴字卷】㈡第133 至134頁），直
    至107年8月17日始由臺灣桃園地方檢察署檢察官函請桃園市
    政府警察局桃園分局警員，持公文及檢體至林口長庚醫院收
    取檢體，轉交臺北榮民總醫院進行毒藥物反應檢驗，有臺灣
    桃園地方檢察署107年8月17日桃檢坤公107 偵18427字第082
    356號函可稽（見偵18427卷㈡第102頁），則以乙○○於偵、審
    中所述其攝入藥物之時間為107年7月14日中午12時許，距離
    其至長庚醫院採尿時間即翌日晚間8時32分許，間隔僅約32
    小時，難認時隔甚久。再者，就乙○○就醫之主訴、檢體採取
    之過程、檢驗項目、保存環境、由員警持公函至林口長庚醫
    院收取檢體，轉送至臺北榮民總醫院檢驗之過程而言，均無
    顯然不當或可能影響檢驗結果之處，是辯護人主張此報告無
    證據能力云云，並不可取。
三、其餘本判決引用供述證據部分，檢察官、被告及其辯護人於
    本院準備程序均未爭執證據能力，且迄至本院言詞辯論終結
    前，亦未聲明異議，本院審酌各該陳述作成時之情況，認為
    適當，均得採為判決之基礎。非供述證據部分，均依法定方
    式取得，並經本院於審理期日踐行合法之調查、辯論，且與
    待證事實間具有相當關聯性，均具證據能力而得採為判決之
    基礎。
貳、實體部分
一、認定犯罪事實所憑之證據及理由：
    訊據被告固坦承於前揭時、地有與乙○○見面，且以其車輛搭
    載乙○○，曾在車上點數乙○○交付之現金，最終乙○○在新北市
    土城區下車等節，惟矢口否認有何強盜犯行，辯稱：當日是
    為直銷而與乙○○見面，乙○○想加入伊公司直銷3 個單位，共
    19萬2,000元，她拿10萬元給伊數，伊還沒有數完，乙○○就
    把錢要回去說不要參加了，伊很生氣就回駕駛座吃麵包，伊
    在迴龍及桃園的便利商店各買1瓶米漿，都是自己喝，沒有
    請乙○○喝米漿，後來乙○○叫伊載她去南港，伊將她載到永寧
    捷運站3號出口叫她下車，乙○○不下車，後來伊想尿尿，就
    到土城忠義路那間廟，停車去洗手間，伊看到乙○○拿手機拍
    伊的車，跟她拿手機來看，但是乙○○的手機有密碼看不了，
    伊就把手機還她，跟她說妳自己坐車去南港，伊陪乙○○走一
    段路後，乙○○就叫伊離開，所以伊就離開了，伊沒有拿乙○○
    的135萬元及手機云云。辯護意旨略以：乙○○自稱在桃園交
    付金錢予被告點數，等待匯款期間陷入昏迷，然其竟可拍攝
    被告數錢、吃麵包畫面，並曾接聽其配偶來電，通話時間長
    達31秒，昏迷一事即非無疑；又乙○○提供警方之照片係自雲
    端取回，惟依其GMAP移動紀錄，僅止於桃園市八德區，時間
    為當日12時33分許，則如何自動備份同日下午1時51分35秒
    ，乙○○在新北市土城區拍攝被告之車輛照片，如何於遺失手
    機後，再提供未及雲端備份之檔案？又如何在其自稱無意識
    狀態下，拍攝被告車牌及車型？另依乙○○所述，係因汽車熄
    火未開冷氣才喝被告提供之米漿，雙方豈非在烈日曝曬下，
    滯留密閉之汽車內將近1小時，顯與常情不符，且乙○○指控
    被告之證詞前後不一，與客觀證據不符，不足採信；警方至
    被告住處搜索3次均未查獲贓款，本案亦無被告取得「佐沛
    眠」藥劑之證據；倘若被告有意丟包，為何不將乙○○載往偏
    僻山區，反而選擇鄰近永寧捷運站之土城忠義路？另依乙○○
    之手機網路紀錄及監視器畫面，可證被告有將手機返還乙○○
    ，且被告離開乙○○後，尚有他人介入取走乙○○財物之可能性
    ，依罪疑惟輕原則，應為被告有利之認定；縱如乙○○所稱為
    匯兌交付135萬元與被告，被告方給乙○○摻有藥劑之米漿飲
    用，亦不該當強盜罪之構成要件云云。經查，被告以藥劑方
    式，至使告訴人乙○○不能抗拒，取走135萬元及手機之事實
    ，有下列證據可資佐證：
  ㈠證人乙○○於偵訊及本院審理時迭次證稱：去年（指107 年）3
    月份伊想換人民幣回大陸買房，在新住民南崁姊妹群組裡說
    想要換大量人民幣，被告私下加伊LINE，說可以介紹她的朋
    友「小草」來兌換，因而認識被告，被告有把「小草」的LI
    NE給伊，但是對方沒有回覆。107年7月14日當天是第一次跟
    被告見面，之前沒有見過。跟被告換錢的前幾天，6月底時
    伊曾跟被告聯絡，因為當時伊查匯率發現比較低，就問被告
    能不能換，被告叫伊加「小草」微信，加了微信之後，伊問
    「小草」能不能以4.5的匯率換人民幣，「小草」說太低不
    肯換，伊就把這個事情跟被告講，講完後被告說她願意換，
    7月12日被告有跟伊要微信ID，伊問被告4.5的匯率可以換嗎
    ？被告說可以，但是她在峇里島，要等她7月13日回臺灣後
    再見面詳談。換錢的前一天即7月13日，伊與被告聯絡，問
    被告回來了嗎，伊用微信跟被告提到換錢的事伊先生不知道
    ，伊先生下班後不方便聯絡，並說伊近幾日沒有上班，過幾
    天可能會上班，就沒有時間見面換錢，被告當天晚上比較晚
    時回覆伊，跟伊說她住在桃園火車站附近，問伊的銀行是哪
    一家，伊告知是郵局，因為被告知道伊換錢比較急，就跟伊
    約7月14日上午在桃園成功路的郵局見面。14日當天伊8點從
    家裡出門坐車要跟被告見面，還有打電話給她，說伊準備去
    桃園了，被告說她準備起床盥洗，約1小時才會到，叫伊先
    到火車站附近逛一逛等她，伊就在桃園成功路郵局旁的公園
    等被告。當天上午10點半左右，在郵局門口跟被告碰面，伊
    上了被告的白色休旅車，她把伊載到隔一條街的景福派出所
    門口路邊停下，在車上講要換多少錢的事情，伊說想要用99
    萬元換人民幣22萬元，也就是4.5的匯率，被告有要伊大陸
    的帳號，伊提供伊姊的帳號，伊姊在對岸的中國人民銀行等
    ，被告抄下帳號打電話給某人，跟對方講伊要換的金額，打
    完電話後，被告說伊換的錢太少，她抽成會賺得比較少，問
    伊能否湊整數人民幣30萬元，這樣她可以抽人民幣1,000元
    ，並用手機試算給伊看人民幣30萬元是135 萬元，在這之前
    伊跟被告LINE聊天時，有提到伊要換大量的現金回大陸買房
    ，只要匯率4.5的話伊就換，而且伊提到有200萬元要分多次
    換。當天伊急著要趕回去吃飯，怕伊老公催，所以被告跟伊
    講這個錢，伊也沒有思考很多，反正都要換，當下伊就同意
    ，被告又打電話給她的朋友，把伊帳號再次報給對方，並提
    醒伊去領錢時，工作人員會問伊領這麼多錢要做什麼，要伊
    說是買車用的，談完後被告再次把伊載到郵局門口，讓伊下
    車去領錢，時間大約是11點左右，被告說沒有地方停車，要
    伊領完後用微信告訴她。伊從郵局領出的135萬元，郵局人
    員以10萬元捆成1捆，50萬元再用橡皮筋綁起來，35萬元是3
    個10萬元加1個5萬元橡皮筋捆起來，最後是2個50萬元、1個
    35萬元，裝進白色的郵局袋子裡，伊再整個放到當天背的黑
    色包包裡。11點半伊領好錢後，再打電話跟被告聯絡，被告
    來接伊，伊從郵局門口走到中華路十字路口上了她的車。接
    下來被告把伊載到八德比較偏僻的地方停下，伊不知道路名
    為何，只知道是往八德方向，因為之前伊先生有載伊經八德
    的路去大溪，所以伊知道那條路是去八德，但具體路名伊不
    知道。被告說要到人少的地方數錢，人多的地方會引起注目
    。到八德被告就把車子熄火停下，下車到後座，被告的包包
    原先是放在副駕駛座，上車時她從包包拿出2瓶米漿跟1個麵
    包，這時1瓶米漿跟包包是放在中間，1瓶米漿是在她腳下，
    伊把錢拿出來給被告點，她就先把錢放在她腳邊的袋子，從
    袋子裡拿35萬元出來，點錢的過程伊有偷偷拍照，拍了2、3
    張她點錢的照片，因為伊是第一次跟被告見面，伊就偷偷拍
    照。一開始點錢，被告把35萬元全部拿出來，拿出來之後把
    3個10萬元放在袋子裡，5萬元放在座椅中間，被告點到第一
    個10萬元時，就看窗戶外面，當時是白天，她可能是怕有人
    會注意，點到第二個10萬元時，她就把包包掛到窗戶上，點
    完後再捆起來放在窗戶上她的黃色包包裡。被告在點第2個1
    0萬元過程中有拿飲料給伊，當時車子是熄火的、很悶，而
    被告給的米漿是冰的、滿的，已經插上吸管，被告自己也喝
    1杯米漿，伊也沒想到為何有插吸管，只想說這麼熱又這麼
    悶，而且去八德的途中被告還跟伊聊天，說到在臺灣賺錢很
    辛苦，很多陸配嫁來都會想賺錢回大陸買房，這可能是要取
    得伊的信任，伊想說她年紀這麼大，沒料到她會在飲料內下
    藥，被告給伊飲料時伊有先喝，但伊沒有一口氣喝完，被告
    數完錢後就把伊的郵局紙袋全部收到她的黃色大包包裡，把
    包包放回副駕駛座，就拿著麵包下車回到駕駛座，這時伊有
    再拍一張照片，伊當時拍這張照片是想說被告方向盤上有個
    「L」的標誌，應該是屬於車子的廠牌，因為是跟她第一次
    見面，就有這種想法而拍了一張，拍完照片之後被告就打電
    話跟對方說她已經數好錢了，她這時講話很小聲，打完電話
    就跟伊說今天換錢的人很多，必須要等一下錢才會到伊大陸
    的帳戶，在等的時候伊在滑手機，被告點錢時伊已經有喝飲
    料，但是還沒有喝完，整個過程就是她錢點完後在前面吃麵
    包，最後接到伊先生的電話，伊先生急著問伊怎麼還沒回去
    ，因為那天是假日，已經先跟朋友約好在南崁我家牛排吃飯
    ，約吃飯的人既是伊老公的同事，也是伊的朋友，因為他的
    太太是伊同鄉，伊先生打電話來催伊回去，伊就說快了，叫
    他先去訂位。當天他知道伊前一天有跟一位何姓大姐聯絡，
    伊跟他說何大姐也是我們大陸人，伊想問她有關匯率的事情
    。米漿喝完之後不知道過多久，這個時間伊沒辦法確定，伊
    就昏迷不曉得發生什麼事了。接下來伊稍微有意識時，人就
    在土城的派出所，錢跟手機就都沒有了。當時伊問警察這是
    哪裡，警察告訴伊是土城警察局。伊在警局時，人還是搖搖
    晃晃的，一直想要找伊的手機，伊只有1支號碼0000000000
    手機，是OPPO R9。因為一有意識後，伊不曉得發生什麼事
    情，就想跟伊姊聯絡，問她是否有收到人民幣30萬元，也急
    著想找被告，警察有問伊被告的名字，有查到資料，問伊是
    不是這支電話，因為被告的電話伊沒有背，只知道尾數有「
    81」，警察抄下來給伊看時，伊就覺得應該是，警察有幫伊
    打電話給被告，但被告都沒有接。警察說會派人去她家找，
    當時一直覺得伊為何會出現在這裡？伊手機在哪裡？伊一直
    急著找被告，但她都沒接電話，包括後來警察送伊到捷運站
    ，告訴伊怎麼轉車，伊自己從土城搭捷運到板橋，再轉乘巴
    士回南崁住處，在回家的路上伊還不死心，途中有借用2、3
    位路人的電話打電話給被告，因為警察有把電話號碼抄給伊
    ，電話有通，但被告都沒有接。當下伊就很想趕快跟伊姊確
    認，但伊沒有手機，也不知道伊姊在大陸的電話號碼，因為
    從伊嫁來臺灣到現在，跟伊姊聯絡一直都用微信通話，加上
    大陸的手機號碼是11碼，所以伊也記不住伊姊的電話號碼。
    伊回到家是晚上6點多，當時伊先生正在找伊的證件，因為
    他找不到伊的人，準備要去報案，剛好伊先生接到伊姊電話
    ，伊就邊哭邊問伊姊有無收到匯款，伊姊說沒收到錢，伊先
    生聽到伊跟姊姊的對話覺得異常，就帶伊去派出所報案。因
    為去南崁報案時說要到領錢的地方報案，叫伊去武陵派出所
    ，到武陵派出所是晚上7 點多，做完筆錄已經是凌晨1、2點
    ，做筆錄的過程中，警察看伊臉色蒼白、眼神怪異，詢問伊
    的狀況，伊說頭還是暈，做完筆錄警察說因為人力有限，就
    叫伊自己去桃園聖保祿醫院，伊去那邊掛急診後，醫生說時
    間已經過這麼久，可能檢驗不出來，聽到醫生這話，伊就很
    灰心，這時警察所長打電話問伊對方的口音是不是很重、是
    不是有大陸地方口音，伊說是，這時伊跟所長講聖保祿這邊
    說可能檢測不出來，要到林口醫院才行，所長聽了就叫伊回
    所裡，回到所裡是凌晨2點多，員警就叫伊先回家，之後伊
    回到住處是凌晨3點多，因為疲於奔波很累，就睡了2個多小
    時，接著6點多伊起床出門，所長說因為伊的錢在八德遺失
    ，所以就轉到八德的大安警局，而因為伊先生手機沒有網路
    ，伊的手機也還沒補辦回來，必須問路人才知道怎麼去，最
    後到八德大安那邊的警局已經快8點，到大安警局後因為要
    承辦警員沒有來上班，伊很著急跟武陵派出所所長講，所長
    就叫伊回去，承接伊這個案子，這時回到警局已經是9點多
    ，接著回到住所就想補辦手機號碼，本來當天上午就想去辦
    ，但7月15日是星期日，臺灣之星門市上午還沒開門，這時
    又辦不了，只能在家等待，直到中午12點多伊去重新補辦手
    機的SIM卡。辦完SIM卡之後，前一天原本要跟伊吃飯的朋友
    知道發生這件事，就來伊家找伊，伊提到前一天武陵派出所
    有抄一個當時伊被遺棄的地點路人報警的地址，叫伊去那邊
    的警局了解看看，大概下午2點時，伊朋友就開車載伊跟伊
    先生去警察給的地址，當時警局還找錯，因為警察寫的是廣
    福派出所，伊到那邊問前一天伊有沒有在那邊出現，那邊的
    人就說沒有見過伊，後來警察看到伊抄忠義路的地址，告訴
    伊要去土城分局，到那邊後一樣問伊前一天有沒有在這裡出
    現，他們就說有，接著稍微了解一下情況後就回來了，回來
    已經是下午3點多，當天伊跟先生商量醫生都說驗不出來該
    怎麼辦、很灰心，但伊朋友就勸說因為不知道對方是下什麼
    藥、身體可能有其他傷害也不一定，還是檢查看看比較好，
    到了晚上7點多，伊接到承辦員警的電話，告訴伊還是去檢
    測看看比較好，伊就到林口長庚醫院去做檢測，那時所長跟
    伊說這種情況應該是FM2，但伊不知道這是什麼東西，跟醫
    生講伊的情況，醫生就說這種情況應該要去榮總檢查，他們
    這邊只檢查毒品類的，伊就說先幫伊檢驗，伊再去問警察，
    在林口長庚醫院伊有抽血、留尿液，林口長庚醫院有給伊2
    張很簡單的報告，伊拿給警察看。之後伊跟警察講這個事情
    ，警察跟檢察官溝通，檢察官就把伊的檢體拿到臺北榮總複
    驗，在複驗之前，伊有先去掛診問醫生伊這個是什麼情形，
    當時醫生說伊這種情形林口長庚可能檢測不出來，但他們這
    邊儀器比較先進，可能還有機會，建議伊驗尿液，可以檢驗
    包含安眠藥和鎮定劑藥物的檢測，所以伊跟檢察官講了這個
    情況，檢察官就叫警察把伊的檢體送到榮總複驗。7月15日
    當天伊有用伊先生的手機發簡訊給被告，因為警察說伊還是
    可以用軟的方式，去求被告把錢還給伊，而因伊不太會用伊
    先生的手機，簡訊還沒打完就有發出去，接著伊還留言打了
    1通語音電話，想叫被告趕快把錢跟手機還伊，但伊先生說
    已經沒有用了，因為事到如今人都還沒抓到，伊這樣做只是
    浪費力氣，所以伊先生就阻止伊繼續發簡訊跟打電話。至於
    伊為什麼會拍被告車子照片、伊在土城區跟被告一起下車部
    分，伊都沒有記憶，警察給伊看了監視錄影，包含警察提到
    1張報案時的車子照片，伊也完全沒印象，到現在伊仍然想
    不起來。伊現在回想起被告為何要突然加伊微信，那時在LI
    NE聊得好好的，被告跟伊說最近查比較嚴，要用大陸的微信
    會比較好，所以才要加伊微信，明明當時LINE聊得好好的，
    怎麼要突然改微信，現在想想覺得怎麼會這樣、很奇怪。被
    告從頭到尾沒有提到推銷她公司的健康食品，伊在電子工廠
    ，底薪是2萬3,500元，加班可以領到3萬元出頭，伊沒有做
    其他兼職或投資，也從來沒有說過要參加被告直銷公司的會
    員等語明確（見偵18427卷㈡第96至98、104至105頁反面；訴
    字卷㈠第200至215頁）。
  ㈡就乙○○於107年7月14日出門換匯、回家後與其姊聯繫，同年
    月15日與其夫至警局報案、補辦手機、再次試圖與被告聯絡
    、至林口長庚醫院檢驗之經過，亦據證人蔡憲忠即乙○○之夫
    於本院審理時證稱：伊不知道107年7月14日乙○○到郵局領了
    135萬元，這是伊與乙○○自己賺來的存款。原本伊夫妻打算
    在大陸買約250萬元的房子，換算人民幣約50萬元，因為有
    計畫下半年度要生小孩，身上要留一點錢，伊希望錢是慢慢
    換回去，不換超過新臺幣50萬元的人民幣，就此部分伊與乙
    ○○有點意見不合，也因此有起爭執。至於透過何種管道換錢
    ，乙○○是沒有提過，她要換錢時會大概先跟伊講一下，並未
    特別說她打算用何種方法去匯這些錢。107 年7月14日當天
    早上乙○○有打一電話給被告，當時伊還不知道是被告，在電
    話中她們說要約在桃園火車站附近見面，伊問乙○○這麼早、
    妳要去哪裡，中午不是有約一個飯局嗎，乙○○就說是在群組
    認識的朋友，也是大陸人，就約在桃園火車站附近見面、問
    匯率，若匯率合適的話，就換一點錢回大陸，很快就回來了
    ，乙○○可能是怕會有爭吵，所以騙伊只換一點點。因為前一
    天伊是上夜班，很累就沒過問，在家裡好好休息，當時伊以
    為是換一點點。當天中午有跟朋友約在南崁的我家牛排，是
    前一周就已經約好，約吃飯的朋友是夫妻，先生與伊是同事
    ，他太太也是大陸籍配偶，所以算伊夫妻共同朋友。伊11點
    醒來時有打1 通電話給乙○○，伊手機號碼是0000000000，乙
    ○○手機號碼是0000000000，型號是OPPO、R9，買的時候是全
    新的。伊手機無法上網，但乙○○的是可以上網，2支門號都
    是辦伊的名字。當時伊打電話給乙○○問妳要回來了嗎，她說
    等一下就回來，12點半左右時，伊又打電話問快到家了嗎，
    乙○○說馬上就要回來了，叫伊先去餐廳訂位。伊去餐廳訂位
    時，朋友剛好已經來了，就先去用餐，因為乙○○說馬上就要
    回來，伊想乙○○等等就會進餐廳了，結果沒想到一直都沒看
    到乙○○，伊很擔心，所以1點時伊打了很多通電話，好像有
    通，但都沒接聽，2點時好像也有打1 通，就直接轉到語音
    信箱了，當時伊很擔心，跟朋友說伊很擔心老婆，中途先離
    席，想說她是不是在家裡，結果回到家也沒看到她人，伊又
    打1通電話給吃飯的友人，朋友說也沒有去他家，伊就在附
    近找她找很久，5點時大陸的姊姊打電話給伊，說小妹好像
    一直連絡不到，伊就說那我去找找，後來也找不到人，伊在
    就近的派出所先去報失蹤，約下午6 點回到家時，乙○○的姊
    姊又打電話給伊，當時乙○○就回來了，伊看乙○○早上時神情
    還好好的，但回到家時臉色蒼白、神情好像很恍惚，因為此
    時她姊剛好打電話來，伊就拿手機給乙○○，乙○○就說「30萬
    元有沒有收到」，因為伊想說換一點，沒想到她換那麼多，
    伊聽到就覺得這不對勁，立馬抓著她的手，先去原本報失蹤
    的南崁派出所再報案，伊在騎車途中問她，乙○○有說她喝了
    米漿，然後她的錢跟手機就不見了，因為當時騎車，也不是
    聽得很清楚。當時先去南崁派出所，南崁派出所警員說東西
    遺失處是在武陵派出所那邊的成功郵局，要去那邊報案，所
    以後來就去武陵派出所，去武陵派出所已經7點多。在武陵
    派出所作筆錄時，聽到乙○○跟員警敘述事情始末，伊才慢慢
    知道狀況大致如何，是到那個時間點伊才知道是怎麼回事。
    在武陵派出所大概待到凌晨2點，員警有叫乙○○去聖保祿醫
    院做檢查。因為當時乙○○臉色有點蒼白，警察看了之後也說
    伊老婆有點怪怪的，凌晨2點多做完筆錄，伊就帶乙○○先去
    聖保祿醫院，聖保祿醫院的醫師說他們院裡的器材無法檢驗
    ，要去林口長庚醫院，剛好武陵派出所所長也打電話來，就
    把電話拿給醫生，讓醫生跟警察講，武陵派出所的所長就叫
    伊跟乙○○回去局裡，回去的時候所長不在，員警說已經凌晨
    2、3點，你們也累了，就先回家休息，睡了2 、3小時後，
    好像有打電話給武陵派出所，員警又說案子轉到八德大安派
    出所，伊與乙○○又去大安派出所，當時大安派出所的承辦員
    警不在，問了一些事情後再回到住處，隔天12點台灣之星的
    門市開了，因為乙○○的手機不見，要補辦SIM卡，伊記得乙○
    ○有用伊手機打給被告，被告沒有接，乙○○好像也要傳簡訊
    ，但是被伊阻止了，伊說人又還沒抓到，妳打給人家，人家
    可能也不會甩妳。7月15日晚上武陵派出所員警叫伊與乙○○
    再去林口長庚醫院，醫生叫乙○○做尿液跟血液檢查，林口長
    庚醫院說他們只有做毒物科的，更詳細的檢驗要去臺北榮總
    ，醫生說要有公文，無法直接轉，後來是檢察官或警察再幫
    忙把尿液送到臺北榮總等語（見訴字卷㈡第9至19頁），核與
    乙○○上開證述情節，相合一致。
  ㈢就乙○○出現在新北市土城區忠義路時，呈現精神狀況不佳之
    狀態，且隨身黑色背袋內並無手機，其一直翻找背包想要找
    手機等節，有下列證人之證詞可供參酌：
  ⒈證人胡智凱於本院審理時證稱：伊任職的成衣批發公司是在
    土城區忠義路70-2號，警察有到伊公司來跟伊做筆錄，107
    年7月14日當天下午1、2點左右，乙○○在伊公司附近，一直
    很慌張的走來走去，在該處徘迴至少有1小時。伊工作是倉
    管，當天正在上班，但不是正在工作，沒人來補貨的話，伊
    基本上就在倉庫內，會對著外面，當時剛好沒事，大家都在
    外面看著乙○○神色倉皇的走來走去，伊看到時只有乙○○一個
    人，沒有人陪著她。之前伊未見過乙○○，也不認識她。乙○○
    在伊公司前面一直晃，感覺她精神不是很好，很慌張、不正
    常，一直哭，一直在找人跟找東西，正常人可能走過去就走
    掉了，她是一直來回的走來走去、徘迴，她也沒有講什麼，
    就一直說她的東西不見，可是伊只知道她東西不見，不知道
    她什麼東西不見，因為伊有看她直接蹲在地上翻她的袋子，
    袋內只有1支洋傘而已，其他東西都沒有。她就在公司正門
    口，當時伊與她距離約不到5公尺，旁邊有人問她說是否需
    要協助，她就說她東西不見了、她要找一個人，那個人把她
    帶到那裡去，沒有說性別，男的女的伊不知道。乙○○有跟伊
    借10元還是多少，伊沒有理她，因為當時伊覺得不知道該如
    何幫，是隔壁的光泉公司幫她報警，大概是發現乙○○約1小
    時後了，警察來幫她處理後續的事情等語（見訴字卷㈡第21
    至27頁）。
  ⒉證人林立和於本院審理時證稱：當時是伊報警，在見到乙○○
    、幫她報警那天之前，伊未見過她，也完全不認識她，伊現
    在只記得是禮拜六下午、大概1點多左右，乙○○在伊公司門
    口的馬路上亂逛，當時她是自己一個人，邊走邊哭，伊公司
    在忠義路70-1號。因為伊公司有貨車會出入，當時伊在裡面
    工作，司機可能是要進公司載貨時看到，跟伊說外面有個女
    生在閒晃，因為公司的車要進來領貨、載貨，乙○○剛好在伊
    公司前面一直徘迴、走來走去，怕貨車出入會撞到她，伊就
    出去看，看到她在馬路上亂走，精神不太好，就是感覺有點
    恍神、在哭泣的樣子，嘴上念念有詞說「為什麼會這樣」。
    伊上前去問乙○○的狀況，如人住哪裡、要不要幫忙之類的，
    她答非所問，伊有聽到乙○○說她要找一輛白色休旅車，她要
    找她朋友，後來又說「為什麼會這樣」，伊問她從哪裡來，
    她說從桃園南崁來，接下來乙○○就是不斷重複上述的話，講
    幾次伊不太記得，但伊最有印象是她一直重複「為什麼會這
    樣」。伊就問乙○○要不要叫警察來，她也沒有回答。她有帶
    1個黑色背袋，背在側邊，外觀看起來蠻輕、扁扁的，裡面
    沒有裝填重物或龐大物品，她就是將包包拉開來翻找，應該
    是找手機。從看到乙○○開始算到報警，時間大概有半小時以
    上，因為一開始是有問她，她一樣在那邊走來走去，伊是怕
    她危險，後來又再問她要不要報警，問了很多次，她一直都
    不回答，又在那邊走來走去、晃來晃去後，伊才打電話報警
    ，報完警之後伊就把她拉到公司旁邊，請她坐下、不要讓她
    亂跑，等了大概10幾、20分鐘，等的有點久，警察才過來，
    伊不確定是報警前或報警後，或等警察過來的這段時間，乙
    ○○有借伊手機打1個號碼，伊手機門號為0000000000號等語
    （見訴字卷㈡第28至35頁）。
  ⒊證人即新北市政府警察局土城分局土城派出所警員鄭玉翔於
    本院審理時證稱：107年7月14日下午伊受理一件女子被丟包
    在新北市○○區○○路0000號的案件，是110指派案件，說有人
    被丟包，當時伊在所內為另一刑事案件做訊問筆錄，請同事
    到現場處理，同事回覆伊說乙○○在路上亂晃，路人看到打電
    話報警，因為她事情描述不太清楚，所以就開車載她回所內
    。伊詢問她身份證件、個人資料時，她無法完整描述，一開
    始是連她的姓名也講不出來，就是會講片段，有點恍惚、昏
    昏沉沉，像酒醉或嗑藥的精神狀態，伊詢問她碰到何種狀況
    ，她說被朋友丟在忠義路一帶，手機在她朋友車上，想要拿
    回手機、她要回家，當時沒說她是怎麼了。因為不清楚她搭
    乘的車號與位置，就先清查她的身分，確認她有無前科，因
    為她的神態看似有酒醉或吸毒，經清查沒有前科，就跟她說
    如果妳不知道妳朋友住在哪裡，回去打自己手機看看，手機
    在妳朋友車上，只要撥打手機、有人接起來，那就應該是妳
    朋友，因為打她手機沒人接，所以就跟她說不然妳晚一點再
    打，請朋友還妳手機，因為妳有點昏昏沉沉、可能想睡覺或
    如何，看要不要請家人來載或帶妳回去，她說她不想要讓老
    公知道，問她到底發生什麼事也都支支吾吾、沒有表達，後
    來她就坐車回桃園，之後她是跟她老公一起來，來了就說她
    的錢被人騙走，伊問是如何被騙的，她說她要換人民幣，跟
    一個朋友聯絡要換錢，她說在桃園有報案，想看監視器畫面
    有沒有載她的人下車的影像，伊當時有請同事詢調監視器畫
    面，好像有調到，後來桃園的同仁來調資料，好像有提供光
    碟等語（見訴字卷㈡第114至123頁）。
  ㈣此外，尚有下列書證可補強上開證人之證詞：
  ⒈乙○○於107年7月14日上午11時12分至28分期間，至桃園市桃
    園區成功路郵局提領135萬元一節，有其郵政存簿儲金簿封
    面及內頁交易明細影本、成功郵局監視器翻拍照片為憑（見
    偵18427卷㈠第24至25、188至190頁反面）。
  ⒉乙○○於107年7月14日上午10時28至31分許，出現在桃園市桃
    園區民權路即桃園區成功路郵局附近，乙○○坐上被告名下之
    ALA-3129號白色、自用小客貨車，該車輛從民權路開往中華
    路，同日上午10時32分許，被告之車輛出現在桃園區中華路
    往民族路，同日上午11時31分許，乙○○出現在桃園區中華、
    民權路口，同日上午11時37分至38分許，上開車輛亦出現在
    桃園區中華、民權路口，有車輛詳細資料報表、路口監視器
    、桃園國小監視器畫面照片可據（見偵18427 卷㈠第26至27
    、38至42、191至194頁；訴字卷㈠第146至147頁反面）。
  ⒊就乙○○所稱107年7月14日上午8時許要與被告見面前、至郵局
    領完錢欲請被告來接車時，均有以其門號0000000000號手機
    撥打電話給被告，回家後還用其夫蔡憲忠的手機不斷撥打多
    通電話、發簡訊給被告，向被告求情、希望被告歸還積蓄等
    節，有被告所有、VIVO廠牌、門號為0000000000之白色手機
    翻拍照片（見偵18427卷㈠第36至37頁）、台灣大哥大上開門
    號通聯紀錄可據（見偵18427卷㈠第114 至116 頁），除了可
    見107年7月14日上午8時2分、11時33分許，被告之手機與乙
    ○○之手機分別有112秒、8秒之通話紀錄，且被告手機內確實
    存有內容為：「我真的不會怪你，我真的求求你！不知道你
    是不是有什麼苦衷…只要還我100萬就行，剩下35萬我就送給
    你，我說到做到！我生活真的很辛苦，沒有房子住，這些存
    款是我老公十幾年的積蓄，我沒工作很長一段時間了，看病
    都是自費，如果沒有這筆錢」，顯示為蔡憲忠之門號000000
    0000所傳之簡訊。107年7月14日晚間6時20分至7時9分之期
    間、同日晚間9 時35分許，蔡憲忠之門號傳送6次簡訊給被
    告上開門號；同年月15日凌晨0時26分、上午6時17分、6時2
    3分、中午11時15分、11時17分、11時35分許，蔡憲忠之門
    號亦有傳送簡訊或撥打電話給被告上開門號，可佐乙○○此部
    分陳述屬實。
  ⒋就乙○○證述於107年7月14日上午出門與被告見面前、11點半
    領好錢時，均曾與被告以電話聯繫，且在被告車上時，曾接
    到其夫蔡憲忠催促返家之電話；蔡憲忠證稱當日中午11時許
    、中午12時許，因乙○○尚未返家，其打電話給乙○○，乙○○有
    接，之後乙○○未出現在餐廳，其也撥打多通電話，但乙○○均
    未接聽；林立和證稱乙○○曾借用手機撥打電話等節，有乙○○
    所持用台灣之星、門號0000000000號通聯資料查詢明細可稽
    （見偵18427卷㈠第117至119頁），顯示乙○○之門號於107年7
    月14日上午8時2分、11時33分許，與被告之門號分別有113
    秒、9秒之通話紀錄；同日上午11時35分、12時41分許，乙○
    ○之門號與蔡憲忠之門號分別有28秒、31秒之通話紀錄，同
    日下午2時10分、2時25分、2時47分、3時13分、3時32分、4
    時38分、5時15分許，蔡憲忠之門號均有撥打給乙○○之門號
    之紀錄，通話秒數均為0秒；同日下午2時37分至38分許，乙
    ○○之門號則是有接收林立和之門號訊息、受話之紀錄，亦可
    佐證前揭各證人所述電話聯繫之情節屬實。再者，依前揭通
    聯明細，亦可見乙○○之門號於107年7月14日下午2時10分至
    翌日中午11時21分之期間，雖有多通接受簡訊或受話紀錄，
    惟無基地台之位置可顯示，直至107年7月15日中午12時23分
    許，始又開始顯示基地台位置，此情核與乙○○、蔡憲忠所述
    ，乙○○之手機門號是待107年7月15日即星期日中午12點、台
    灣之星門市開放後，才補辦SIM卡而得一節相符。另依本院
    向台灣之星調取乙○○手機上網紀錄，顯示從107年7月14日上
    午7時25分32秒起至同日下午2時6分52秒止，都有網路的流
    量，其後即無資料，該手機於上午8時32分許之基地台位置
    在桃園市蘆竹區南崁路一帶，上午8時47分至11時36分之期
    間，基地台位置則在桃園市桃園區成功路、中山路、民權路
    附近，上午11時50分至12時57分之期間，基地台位置在八德
    區和平路附近，下午1時12分許在新北市鶯歌區，下午1時30
    至59分許在新北市土城區一帶，最後手機斷訊前基地台位置
    為「新北市○○區○○路0段000號」，有台灣之星股份有限公司
    函覆資料可參（見訴字卷㈠第153至164頁），則以上開手機
    於各時間點之基地台位置而言，亦與乙○○所述其當日之行蹤
    動線相符。
  ⒌就乙○○稱被告將其載往八德較偏僻之路邊，停車點數現金一
    節，亦有警方調得桃園市○○區○○路000號對面監視器翻拍照
    片可據（見偵18427卷㈠第43至51頁），可見被告之ALA-3129
    號白色、自用小客貨車於107年7月14日中午12時13分許停放
    在路邊後，身著紅衣洋裝之被告於同日中午12時16至17分許
    ，從駕駛座走向後座並進入車內，直至12時43分許，被告始
    從駕駛座之後座打開車門出來。警方事後至被告家中搜索時
    ，被告確有該件紅色洋裝，亦有該洋裝之照片為憑（見偵18
    427卷㈠第35頁）。
  ⒍就乙○○稱其有偷拍被告在車上數錢、數完錢吃麵包的照片一
    節，亦有被告坐在車輛後座點數現金、腳邊放置1瓶米漿、
    右側有1疊千元紙鈔之照片3張，以及被告坐在駕駛座、手持
    麵包，方向盤有「L」圖樣之照片1 張附卷為憑（見偵18427
    卷㈠第28至29頁反面），且經本院函詢關於取得上開照片之
    經過，桃園分局武陵派出所警務員兼所長林武傑函覆略以：
    乙○○報案時，伊有提醒手機是否有開啟照片即時上傳google
    雲端之功能，但乙○○表示不清楚，後續伊詢問有無google雲
    端之帳號、密碼，一開始乙○○心急忘記，在其夫蔡憲忠幫助
    下喚起記憶，並使用蔡憲忠手機順利登入後，於7 月16日凌
    晨1 時許左右，發現google雲端內確有本案照片，因取得照
    片需從手機傳輸至電腦，伊始協助使用該所之公務電腦取得
    被告在車內點錢之照片等語，此有桃園市政府警察局桃園分
    局108年1月24日桃警分刑字第1080002352號函暨林武傑職務
    報告在卷可稽（見訴字卷㈠第149-1至149-2頁），可認照片
    之來源無疑。
  ⒎被告之iPhone手機通訊軟體內，尚有被告與乙○○之LINE及微
    信語音對話，其中微信部分係107年7月14日當天乙○○與被告
    之對話，可見乙○○於當日上午11時29分許，對被告說：「我
    好了，你來接我吧」（見偵18427卷㈡第127頁及反面）；微
    信則有107年3月26日、7月9日之對話（見偵18427 卷㈠第128
    至129頁），3月26日之對話部分，乙○○確實有提及匯率為「
    4.5」、「想要買房、所以才會要換大量的」等語；7月9日
    可見乙○○詢問「姐姐有幫我問嗎」、「4.5 能換嗎」，被告
    則回覆：「我上次有問過他」、「他說太低給他？」、「我
    現在在峇里島」、「你大概什麼時候要」等語，亦可佐見乙
    ○○所述107年3月間起，因換匯開始與被告聯繫，7月14日當
    日見面即係為兌換人民幣之事，應為實情。
  ㈤而乙○○為林口長庚醫院採檢之尿液，經臺灣桃園地方檢察署
    檢察官囑託桃園市政府警察局桃園分局員警，持函及檢體至
    臺北榮民總醫院送驗（見偵18427卷㈡第102頁），鑑驗結果
    發現檢出「Zolpidem and its metabolite」即「佐沛眠及
    其代謝物」，檢驗報告並說明：佐沛眠為鎮定安眠劑，檢出
    其藥物及代謝物。本實驗室可檢出之最低濃度為3ng/mL等語
    ，有臺北榮民總醫院107年9月7日北總內字第1071500720號
    函暨所附臨床毒物與職業醫學科檢驗報告在卷可稽（見偵18
    427卷㈡第144至146頁反面），可認乙○○當係喝下被告所給予
    、摻有佐沛眠（Zolpidem）安眠藥劑成分之冰米漿後，陷入
    鎮靜安眠、意識不清之狀態，至使乙○○不能抗拒，無法即時
    確認被告是否有依約將其交付之135萬元，兌換成等值之30
    萬元人民幣匯入乙○○指定帳戶，任由被告取走135 萬元及其
    手機，至為明灼。
  ㈥被告及辯護人雖以前揭情詞置辯，然查：
  ⒈被告於107年7月16日第一次警詢時先稱：伊載乙○○到八德區
    和平路停下，是因為乙○○叫伊停下，伊到後座是要講解健康
    產品，講解完後，伊叫乙○○坐計程車，乙○○說不要，所以伊
    就直接載她去新北市土城區的一間廟，伊下車上洗手間，她
    也下車了，伊不知道乙○○去了哪裡，伊上完洗手間後，看到
    有個男子在她旁邊，一開始伊有跟她走一段路，她叫伊回頭
    離開，不用送她去南港，伊就直接回家了。在車上乙○○有提
    過兌換人民幣的事，伊好像沒麼回應她，但之前有用微信介
    紹一個人給她，其他伊都不清楚。當天早上伊有在樹林迴龍
    的便利商店買1瓶米漿和麵包，在車上自己喝完云云（見偵1
    8427卷㈠第7至9頁反面）；同日第二次警詢則稱：伊有開車
    載乙○○，在車內數錢，伊忘記金額，乙○○請伊幫忙數錢，因
    為她要跟小丑（應係「小草」）以新臺幣兌換人民幣以換取
    差額，伊不清楚乙○○為何不自行清點，要伊清點，是乙○○叫
    伊至後座清點，乙○○有小丑的微信，伊有透過微信與乙○○聯
    絡云云（見偵18427卷㈠第5至6頁反面），何以被告於第一次
    警詢之初，未誠實說明曾介紹「小草」給乙○○兌換人民幣？
    亦未交代在車上數錢之事？已有啟人疑竇之處。況被告若非
    乙○○兌換人民幣之對象，乙○○豈會在初次見面、素不熟識之
    被告面前，出示高額現金，還要求被告清點數額？被告上開
    說詞，反有違常理。
  ⒉復觀被告於107年7月17日偵訊時先稱：乙○○不知道什麼時候
    加伊LINE，問伊有關人民幣匯差的事，伊叫她向「小草」問
    ，7月12日乙○○又加伊微信，還是要問伊人民幣的事，伊再
    次向她反應直接跟「小草」聯絡，但她不聽，14日乙○○用手
    機叫伊到桃園載她，也沒有說載她去哪裡、做什麼事，接到
    她後，乙○○就叫伊開車去鶯歌，停在馬路旁邊，然後叫伊坐
    到後座數錢，伊數了19萬2,000元，跟她介紹直銷產品，乙○
    ○繼續問伊關於人民幣的事，伊叫她直接跟「小草」聯絡，
    不要跟伊講，照片中是伊在數錢，是乙○○要買直銷產品的錢
    ，因為乙○○不想買伊的直銷產品，伊數完錢就把錢還給乙○○
    ，開始吃麵包，吃完麵包乙○○叫伊載她去南港、鶯歌，伊都
    拒絕了，直接把車開到永寧捷運站，伊以要上廁所的理由下
    車，乙○○也跟著下車，伊說要幫她叫計程車，她就跟在伊後
    面走，然後她又不搭計程車，就坐在路邊叫伊走，伊就開車
    回家睡覺云云（見偵18427卷㈠第67至68頁）；同日羈押訊問
    時則稱：2個月前乙○○不知道怎麼樣加了伊的LINE，問伊換
    人民幣的事，伊就把「小草」介紹給她，過一段時間伊問她
    是否有跟「小草」聯繫，她說「小草」沒有理會她，7月9日
    伊跟公司團隊去峇里島，7月12日早上乙○○打電話給伊說想
    換人民幣，問伊什麼時候回來，伊說13日晚上回臺灣，7月1
    4日早上乙○○又打電話給伊，伊還在家裡睡覺，她要求伊去
    桃園，伊就開車過去，在桃園郵局附近載她，她就叫伊開車
    往鶯歌方向，伊按照她的指示到和平路找到地方停車，停車
    後她叫伊到車子後座幫她數錢，伊就到後座去幫她數錢，推
    銷健康食品，乙○○有問伊怎麼買，伊說6萬4,000元有12盒，
    如果買3打共19萬2,000元，伊介紹完，乙○○就把錢拿出來給
    伊數，伊數了10萬元，還沒有數完，她就說不要買，伊就坐
    回駕駛座繼續吃蛋糕，乙○○要求伊載她去南港，伊說太遠了
    ，之後伊載她去土城交流道的地鐵口，伊在旁邊停車，她不
    下車，伊說想尿尿，開到廟那邊，下車去廟的洗手間，她也
    下車，上完廁所後，乙○○在伊車子對面坐著，伊要幫她叫計
    程車，她最後沒上計程車，就叫伊走云云（見本院107年度
    聲羈字第421號卷第7至10頁），則以被告陳述其與乙○○見面
    之前均係談論兌換人民幣之事，未提及曾在LINE或微信向乙
    ○○推銷過健康食品，何以乙○○會在2人第一次見面即提領大
    量現金，欲向被告購買健康食品？再者，被告於警詢時即稱
    在車上點數金錢之原因是乙○○欲兌換人民幣，及至偵訊及羈
    押訊問時始改口稱乙○○欲購買健康食品，前後所述相異，顯
    見被告所辯當日見面係為推銷健康食品一節並非實在。
  ⒊再觀被告於107年9月10日延長羈押訊問時稱：當天與乙○○見
    面，是因乙○○打電話給伊說她沒事做，也想要從事直銷，乙
    ○○在車上有拿10萬元給伊數，還沒數完，乙○○就說她不要了
    ，案發當天伊有買2瓶米漿，都是自己喝完云云（見本院107
    年度偵聲字第469號卷第13至14頁），則被告上開說詞，又
    與前揭其於107年7月17日偵訊時稱乙○○於同年月14日與其聯
    絡時，未事先說明要載她去哪裡、做什麼事一節，明顯不符
    。甚且，被告於107年8月24日偵訊時稱：乙○○在桃園上了伊
    的車之後，就在土城下車，伊不清楚她是否有下車去郵局領
    錢云云（見偵18427卷㈡第104頁及反面），被告此段陳述，
    與路口監視錄影畫面顯示被告駕車在桃園區成功郵局附近，
    二度搭載乙○○之客觀情節，完全不符，倘若當日被告真是因
    直銷事業與乙○○碰面，其對自己在郵局附近二度載送乙○○一
    事坦蕩，又有何不直述而需隱瞞之處？況被告於107年11月1
    6日準備程序時，雖仍未據實以告，然已改稱：當天伊在桃
    園火車站郵局附近的路載到乙○○，伊與乙○○在車上聊天，乙
    ○○說「小草」都不理她，伊說伊也沒有辦法，講完之後，乙
    ○○叫伊載她到火車站附近的郵局附近，伊不知道乙○○下車做
    什麼，之後伊把車停好去便利商店買米漿，此時乙○○又打電
    話給伊，叫伊開車過去載她等情（見訴字卷㈠第65頁），某
    程度實已肯認當日先在郵局附近載乙○○，2人在車上談話一
    陣子後，乙○○又在郵局附近下車，其後乙○○以電話聯繫，其
    再前往郵局附近接乙○○，益徵乙○○指訴當日係因兌換人民幣
    之事與被告見面，且因被告在車上勸說，始至郵局提領135
    萬元現金之事，方屬實情。
  ⒋又倘若乙○○如辯護意旨質疑有意誣陷被告，其大可於服用藥
    物做完警詢筆錄之第一時間，即至聖保祿醫院時要求醫師為
    其採檢尿液，並建議醫院為其進行特定種類之藥物檢驗，使
    檢體檢驗結果呈現更為明確之陽性反應。然乙○○至聖保祿醫
    院就診時，卻因醫師告知可能檢驗不出原因，斯時未即時留
    下離案發時間更近之檢體，遲至翌日因員警之建議及友人勸
    說，其始又至林口長庚醫院採檢，而因林口長庚醫院僅針對
    毒物分析，該院檢查報告並未呈現異常結果，最終係因臺北
    榮民總醫院有較先進而針對安眠藥物類之檢驗，經檢察官囑
    警持公文至林口長庚醫院索取檢體送交臺北榮民總醫院檢驗
    ，始能檢出乙○○之尿液，確實殘留「佐沛眠」成分及其代謝
    物等情，業經本院審認如前。從而，以乙○○之檢體採集及送
    驗流程觀之，更難認乙○○有何構陷之意圖或令人起疑之舉措
    。再者，藥物經人體攝入後，於尿液或血液中可檢出之最大
    時限及最低濃度，與施用劑量、施用頻率、施用方式、施用
    者飲水量之多寡、個人體質、代謝情況、檢體收集時間點及
    所用檢測方法之靈敏度等多種因素相關，本因個案而異。辯
    護人徒執網頁上搜尋之「佐沛眠」半衰期數據，即質疑上開
    檢體之客觀檢驗結果，並不足採。
  ⒌乙○○既係初次與被告見面、匯兌大額人民幣，基於謹慎心理
    拍攝被告點數金錢、在駕駛座吃麵包畫面，難認有何顯違常
    理之處，況乙○○亦證稱上開照片係其於昏迷前拍攝，被告點
    數現金期間，曾接獲其夫蔡憲忠催其回家之來電，此節亦與
    蔡憲忠之證詞、其手機通聯紀錄相符，更難認有何不合理之
    處。再者，經本院勘驗乙○○在新北市土城區自被告車輛下車
    後之錄影畫面，明顯可見乙○○步伐不穩，身體在站立時多所
    搖晃，像是酒醉者之行為舉止，有本院勘驗筆錄可據（見訴
    字卷㈡第268至269頁），而乙○○下車後既尚有些許行動能力
    ，並非完全不省人事，其於意識昏沈間，勉強拍攝被告車輛
    照片，不足為奇。辯護意旨此番質疑，同無理由。復以當日
    下午被告與乙○○一同下車，想必亦有見到乙○○此情形，倘若
    被告非為本案犯行之人，為何將處於此種身心狀態之乙○○獨
    留在新北市土城區？而非將其送醫、通知乙○○之家人？或將
    乙○○載回2人見面之桃園市火車站附近？再者，被告於本院
    審理時，亦供認在新北市土城區上完廁所後，因見到乙○○持
    手機拍攝其車輛，有向乙○○拿取手機觀看一節（見訴字卷㈠
    第11頁反面、65頁及反面），益徵被告當時眼見乙○○之手機
    可能留存其犯罪證據，被告顯然有取走乙○○手機、湮滅犯罪
    事證之動機。據此更可證被告必係對乙○○下藥、取走其金錢
    及手機之人無訛。
  ⒍又乙○○固然為兌換人民幣，先主動將135萬元交付被告，然若
    被告未以藥劑使乙○○陷入昏迷、意識不清醒之狀態，無法與
    其姊聯繫，確認是否有依約即時入帳，乙○○本可取回上開金
    錢，而被告見乙○○不能抗拒後，逕自取走金錢、手機等財物
    後離去，自與強盜罪之構成要件相符，不影響被告強盜犯行
    之認定。此部分之辯護意旨，亦無可取。至乙○○事後經承辦
    員警之協助，始能自雲端取得備份照片，業經詳述如前，茲
    不贅述，其手機移動紀錄與雲端備份紀錄時間，本可能涉及
    系統自動上傳之時間落差、自動上傳功能是否遭人為或誤觸
    關閉、被告取得乙○○手機後關機、棄置之地點而更易，辯護
    意旨徒以枝節質疑，並無可取。
  ㈦綜上事證，被告所辯均係卸責之詞，全無可採，其犯行洵堪
    認定，自應依法論科。
二、論罪科刑：
  ㈠核被告所為，係犯刑法第328條第1項之強盜罪。
  ㈡爰以行為人之責任為基礎，審酌被告不思己力賺取正當收入
    ，竟以使告訴人乙○○飲用含有「佐沛眠」藥物飲料之方式，
    致告訴人無法抗拒，任令其取走財物，顯然缺乏對告訴人財
    產權之尊重，其犯罪手段更可能造成告訴人身體健康損傷而
    具危險性，犯罪情節重大。又其犯後自始至終否認犯行，未
    曾思及告訴人失去巨額財產之痛苦，迄今亦未與告訴人和解
    、賠償告訴人所受損害，犯後態度惡劣，不可輕縱。兼衡被
    告之素行、犯罪所得，暨其自陳之智識程度、經濟情況等一
    切情狀，量處如主文所示之刑，以資懲儆。
  ㈢犯罪所得，屬於犯罪行為人者，沒收之；前2項之沒收，於全
    部或一部不能沒收或不宜執行沒收時，追徵其價額，刑法第
    38條之1第1項前段、第3項分別定有明文。被告因本案取得
    乙○○所有之135萬元及OPPO廠牌、R9型號手機1支，核屬其犯
    罪所得，雖未扣案，仍應依刑法第38條之1第1項前段、第3
    項規定宣告沒收，且於全部或一部不能沒收時，追徵其價額
    。至扣案之手機2支（VIVO廠牌，IMEI碼：000000000000000
    、000000000000000 ；APPLE廠牌，IMEI碼：0000000000000
    00），雖係被告所有，供其與告訴人聯繫之用，然上開電話
    難認供「強盜」犯行所用，僅係留存被告與告訴人聯繫資料
    之證物，雖暫不宜發還被告，然本院認無沒收之必要，得於
    案件終結、確定後，再行發還，附此敘明。
據上論斷，依刑事訴訟法第299條第1項前段，刑法第328條第1 
項、第38條之1第1項前段、第3項，判決如主文。
本案經檢察官楊石宇提起公訴，檢察官崔秉君到庭執行職務。
中    華    民    國   108    年    9     月    5     日
                  刑事第十二庭   審判長法  官  張宏任
                                       法  官  潘曉萱
                                       法  官  林姿秀
以上正本證明與原本無異。
如不服本判決應於收受判決後10日內向本院提出上訴書狀，並應
敘述具體理由。其未敘述上訴理由者，應於上訴期間屆滿後20日
內向本院補提理由書(均須按他造當事人之人數附繕本)「切勿逕
送上級法院」。
                                       書記官  白孟倫
中    華    民    國   108    年    9     月    6     日
附錄論罪科刑之法條：
中華民國刑法第328條
（普通強盜罪）
意圖為自己或第三人不法之所有，以強暴、脅迫、藥劑、催眠術
或他法，至使不能抗拒，而取他人之物或使其交付者，為強盜罪
，處5年以上有期徒刑。
以前項方法得財產上不法之利益或使第三人得之者，亦同。
犯強盜罪因而致人於死者，處死刑、無期徒刑或10年以上有期徒
刑；致重傷者，處無期徒刑或7年以上有期徒刑。
第1項及第2項之未遂犯罰之。
預備犯強盜罪者，處1年以下有期徒刑、拘役或3千元以下罰金。